---
title: "2018 Romina RS Grosor músculos y bruxismo del sueño"
author: Analisis por Sergio Uribe
date: "`r format(Sys.time(), '%d %B, %Y')`"

output: 
  html_notebook: 
    toc: yes
    toc_float: true
    fig_caption: true
---

# Autores

1. Romina Pedreros (DDS). Cirujano Dentista, Estudiante de Postgrado Trastornos Temporomandibulares y Dolor Orofacial, Facultad de Medicina Universidad del Desarrollo, Santiago, Chile. 
1. Rodrigo Casassus (DDS, MS). Cirujano Dentista, Especialista en Trastornos Temporomandibulares y Dolor Orofacial Universidad de Kentucky. Profesor Asociado y Director Postgrado Trastornos Temporomandibulares y Dolor Orofacial, Facultad de Medicina, Universidad del Desarrollo, Santiago, Chile.
1. María Carolina Díaz (DDS). Cirujano Dentista. Especialista en Trastornos Temporomandibulares y Dolor Orofacial Universidad Andrés Bello. Profesor Asociado y Subdirectora Postgrado Trastornos Temporomandibulares y Dolor Orofacial, Facultad de Medicina, Universidad del Desarrollo, Santiago, Chile. 


# Paquetes
```{r, warning=FALSE}
library(tidyverse)
install.packages("meta")
library(meta)
```


# Dataset
```{r}
df <- read_csv("https://docs.google.com/spreadsheets/d/e/2PACX-1vSF0IaPzgT1j8zZjCRttANxOh948pFZVaQvBfRafzdfHjDox2lc1KgMGjBfrbqh0HWdtjPXQbYXDhm1/pub?gid=0&single=true&output=csv")
```


# EDA
```{r}
head(df)
```
```{r}
summary(df)
```
```{r}
glimpse(df)
```

## Subsets

```{r}
masetero <- c(1, 2)
temporal <- c(3, 4)
```

# Data cleaning

```{r}
df <- janitor::clean_names(df)
```

```{r}
glimpse(df)
```



# MA
## Relajada
```{r}
relajada <- metacont(n_en_el_grupo_con_bruxismo,
         promedio_musculo_grupo_bruxismo_posicion_relajada,
         desviacion_estandar_grupo_bruxismo_posicion_relajada, 
         n_en_el_grupo_control, 
         promedio_musculo_grupo_control_posicion_relajada, 
         desviacion_estandar_grupo_control_posicion_relajada, 
         data = df, 
         sm = "SMD")

```

```{r}
relajada
```


```{r}
forest.meta(relajada)
```

### relajada por musculo

#### Relajado masetero
```{r}
relajada_masetero <- metacont(n_en_el_grupo_con_bruxismo,
         promedio_musculo_grupo_bruxismo_posicion_relajada,
         desviacion_estandar_grupo_bruxismo_posicion_relajada, 
         n_en_el_grupo_control, 
         promedio_musculo_grupo_control_posicion_relajada, 
         desviacion_estandar_grupo_control_posicion_relajada, 
         subset = masetero, 
         data = df, 
         sm = "SMD")
```

```{r}
relajada_masetero
```

```{r}
forest(relajada_masetero)
```

#### Relajado temporal
```{r}
relajada_temporal <- metacont(n_en_el_grupo_con_bruxismo,
         promedio_musculo_grupo_bruxismo_posicion_relajada,
         desviacion_estandar_grupo_bruxismo_posicion_relajada, 
         n_en_el_grupo_control, 
         promedio_musculo_grupo_control_posicion_relajada, 
         desviacion_estandar_grupo_control_posicion_relajada, 
         subset = temporal, 
         data = df, 
         sm = "SMD")
```

```{r}
relajada_temporal
```

```{r}
forest(relajada_temporal)
```

## Apriete máximo
```{r}
apriete <- metacont(n_en_el_grupo_con_bruxismo,
         promedio_musculo_grupo_bruxismo_maximo_apriete,
         desviacion_estandar_grupo_bruxismo_maximo_apriete, 
         n_en_el_grupo_control, 
         promedio_musculo_grupo_control_maximo_apriete, 
         desviacion_estandar_grupo_control_maximo_apriete, 
         data = df, 
         sm = "SMD")

```
```{r}
apriete
```


```{r}
forest.meta(apriete)
```
### Apriete por músculo

#### apriete masetero

```{r}
apriete_masetero <- metacont(n_en_el_grupo_con_bruxismo,
         promedio_musculo_grupo_bruxismo_maximo_apriete,
         desviacion_estandar_grupo_bruxismo_maximo_apriete, 
         n_en_el_grupo_control, 
         promedio_musculo_grupo_control_maximo_apriete, 
         desviacion_estandar_grupo_control_maximo_apriete, 
         subset = masetero, 
         data = df, 
         sm = "SMD")

```
```{r}
apriete_masetero
```


```{r}
forest.meta(apriete_masetero)
```


#### apriete temporal
```{r}
apriete_temporal <- metacont(n_en_el_grupo_con_bruxismo,
         promedio_musculo_grupo_bruxismo_maximo_apriete,
         desviacion_estandar_grupo_bruxismo_maximo_apriete, 
         n_en_el_grupo_control, 
         promedio_musculo_grupo_control_maximo_apriete, 
         desviacion_estandar_grupo_control_maximo_apriete, 
         subset = temporal, 
         data = df, 
         sm = "SMD")

```
```{r}
apriete_temporal
```


```{r}
forest.meta(apriete_temporal)
```
